Inventaris van het archief van het Landelijk Overleg Minderheden, 1997-2014
Nationaal Archief, Den Haag
Landelijk Overleg Minderheden
LOM
1997-2014
merendeel 2003-2014
I210
2 meter; 90 inventarisnummers.
Normale geschreven, getypte en gedrukte documenten, en digitale bestanden.
Nationaal Archief, Den Haag
Landelijk Overleg Minderheden (LOM), 1997-2014
Beheersstichting Etnische Minderheden (BSEM), 1999-2014
Het archief bevat archiefbescheiden van de samenwerkingsverbanden van het LOM betreffende de voorbereiding en uitvoering van het overleg met het kabinet, met vergaderstukken en correspondentie. Ook zijn er stukken over de organisatie van het LOM, bijzondere bijeenkomsten en documentatie. Daarnaast bevat het archief ook bescheiden van de door het LOM opgerichte Beheerstichting Etnische Minderheden.
Archiefvorming
Geschiedenis van de archiefvormer
Oprichting
Het Landelijk Overleg Minderheden (LOM) was sinds 1997 in Nederland de officiële overlegstructuur waarin de erkende inspraakorganen van etnische minderheidsgroepen overleg voerden met de Nederlandse overheid over voor hen relevante politieke en maatschappelijke ontwikkelingen. Toelating tot het LOM gebeurde op voorspraak van de minister.
De zeven samenwerkingsorganen van het Landelijk Overleg Minderheden, die in april 1999 een samenwerkingsconvenant met elkaar hadden afgesloten zijn:
Inspraakorgaan Turken (IOT)
Overlegorgaan Caribische Nederlanders (OCaN)
Lize, overlegpartner Rijksoverheid Zuideuropese gemeenschappen
Samenwerkingsverband Marokkanen en Tunesiërs (SMT), sinds 1 juni 2006: Samenwerkingsverband Marokkaanse Nederlanders (SMN)
Surinaams Inspraakorgaan (SIO)
Vluchtelingen-Organisaties Nederland (VON)
Landelijk Overlegorgaan Welzijn Molukkers (LOWM) tot 1 januari 2007. Het LOWM werd uitgesloten van het LOM omdat ze niet meer aan de criteria van representativiteit voldeed.
Bovenstaande samenwerkingsverbanden zijn medio 1998, bij aanvang van het LOM opgericht en zijn min of meer voortgekomen uit organisaties die eerder deel hebben uitgemaakt van de Landelijke Advies- en Overlegstructuur minderhedenbeleid (LAO, de voorloper van LOM). Begin 2004 is het Inspraakorgaan Chinezen (IOC) opgericht en treedt in oktober 2004 toe tot het LOM. In februari 2010 sluit het Platform voor Molukkers (BUAT), opvolger van LOWM, weer aan bij de LOM.
De samenwerkingsorganisaties behartigen de collectieve belangen van etnische minderheden in Nederland
Wet Overleg Minderhedenbeleid
Het Landelijk Overleg Minderheden is geregeld in de Wet overleg minderhedenbeleid (WOM) van 19 juni 1997. De WOM biedt een wettelijke grondslag voor het verstrekken van subsidie aan de samenwerkingsverbanden en het LOM.
Per 1 juli 2013 is de WOM ingetrokken. De intrekking vloeit voort uit het afschaffen van het specifieke integratiebeleid en de daaraan verbonden financiële steun aan organisaties die zich op bepaalde etnische en culturele groepen richten.
Organisatie
Het LOM-overleg met de minister, die belast is met het integratiebeleid vindt minstens drie keer per jaar plaats. Tijdens deze vergaderingen bespreken zij het integratiebeleid van de regering en beleidsvoorstellen van het LOM.
Het Besturen Overleg (BO) beslist bij unanimiteit over de gezamenlijke voorbereiding en coördinatie van het overleg met de overheidsinstanties. In het BO wordt beraadslaagd over de samenwerking en wordt het gemeenschappelijk beleid vastgesteld.
Het Directeuren Overleg, overlegt over de voorbereiding van het BO en de uitvoering van de besluiten van het BO.
Het voorzitterschap wordt bij toerbeurt door elk van de samenwerkingspartners vervuld voor de duur van zes maanden.
De procesbegeleider bewaakt en ondersteunt het samenwerkingsproces.
Het secretariaat rouleert tussen de LOM-swv-en. In 2006 komt er een vast secretariaat dat de procesbegeleider en de coördinerende voorzitter in secretariële en organisatorische zin ondersteunt bij de uitvoering van hun taken.
BSEM
BSEM (Beheerstichting Samenwerkingsverbanden Etnische Minderheden) is opgericht op 21 april 1999 door de LOM-samenwerkingsverbanden. De BSEM speelt een centrale rol op het terrein van de financiering van een aantal faciliterende activiteiten. Ook treedt de BSEM op als werkgever voor personeel dat taken voor het totaal van de samenwerkingsverbanden uitvoert. Daarnaast is de stichting verantwoordelijk voor de facilitaire dienstverlening en biedt beheersmatige en logistieke ondersteuning aan de samenwerkingsverbanden.
Opheffing
Door intrekking van de WOM, vervalt de subsidie aan de LOM samenwerkingsverbanden en komt het LOM te vervallen. Wel heeft de Tweede Kamer op 17 november 2011 de Motie Van Dam-Sterk (KS 33000-VII, nr. 83) aangenomen. Hierin is vastgelegd dat het LOM en de daarbij aangesloten koepelorganisaties in overleg met de minister hun netwerk en expertise zullen borgen en in een nieuwe vorm inzetten ten behoeve van burgerschap en integratie in de Nederlandse samenleving. Voor dit doel krijgt de BSEM subsidie tot 1 januari 2015.
Geschiedenis van het archiefbeheer
Het archief is een onderdeel van een reeks archieven van de afzonderlijke overleg organen. Elk half jaar gaat het voorzitterschap en het secretariaat over naar een andere samenwerkingspartner.
Door het wisselende secretariaat is het waarschijnlijk dat er stukken betreffende het LOM uit 1998-2001 en het BSEM 1999-2000 in het archief van het Landelijk Inspraakorgaan Zuid-Europeanen (LIZE) terecht zijn gekomen.
Vanaf 2006 zijn de archiefstukken op één plaats bewaard.
De verwerving van het archief
Inhoud en structuur van het archief
2.19; 2.19
Ordening van het archief
Vanwege een roulerend voorzitterschap en secretariaat (tot 2006) zijn de stukken op verschillende manieren geordend en bewaard gebleven. Zo is de correspondentie in de beginjaren op nummering gesorteerd en later op ingekomen en uitgaande stukken. De LOM overleggen zijn deels op datum en deels ook daarbinnen op onderwerp gesorteerd.
Aanwijzingen voor de gebruiker
Openbaarheidsbeperkingen
Deels openbaar, deels beperkt openbaar.
Materiële beperkingen
Aanvraaginstructie
Openbare archiefstukken kunnen online worden aangevraagd en gereserveerd. U kunt dit ook via de terminals in de studiezaal van het Nationaal Archief doen. Om te kunnen reserveren dient u de volgende stappen te volgen:
U maakt een profiel aan op www.gahetna.nl, en logt vervolgens in
Via de archiefinventaris (alleen de beschrijvingen met rode nummers) selecteert u het gewenste archiefstuk door op de knop 'Reserveren' te klikken
In het volgende scherm geeft u aan op welke dag u het archiefstuk wilt inzien
Indien u zich bevindt in de studiezaal en een tafelnummer heeft ontvangen kunt u dit nummer vermelden. Als u geen tafelnummer heeft kunt u tafelnummer 777 laten staan
Vervolgens bevestigt u uw reservering door deze te versturen.
Beschikbaarheid van kopieën
Verwante archieven
Archief Landelijk Inspraakorgaan Zuid-Europeanen (Utrecht) 1988-2001, aanwezig bij archief IISG onder nummer toegang ARCH02455
Archief IOT (’s Gravenhage) 1985-2004, aanwezig bij archief IISG onder nummer toegang ARCH02092
Beschrijving van de series en archiefbestanddelen
- LOM, 1.
  - LOM overleg, 1.1.
    - Notulen, agenda’s en bijlagen van vergaderingen van het LOM overleg, 1997-1999, 2003-2007, 2009-2014; 1-6; 5 omslagen, 1 pak
      N.B: 2000-2002, 2008 ontbreken
      - 1997-1999, 1
        Openbaarheid beperkt tot 1 januari 2020
      - 2003-2004, 2; 1 pak
        Openbaarheid beperkt tot 1 januari 2025
      - 2005, 3
        Openbaarheid beperkt tot 1 januari 2026
      - 2006-2007 sep, 4
        Openbaarheid beperkt tot 1 januari 2028
        bevat van 2007 maar 1 verslag van 5 september
      - 2009, 5
        Openbaarheid beperkt tot 1 januari 2030
      - 2010-2014, 6
        Openbaarheid beperkt tot 1 januari 2035
        onvolledig
  - LOM overleg in het kader van het Breed Initiatief Maatschappelijke Binding (BIMB), 1.2.
    - Correspondentie over het LOM-Masterplan ter bevordering van maatschappelijke binding en tegengaan van radicalisering, 2005; 7; 1 omslag
    - Plannen van de LOM-samenwerkingsverbanden ter bevordering van de maatschappelijke binding in Nederland, 2005; 8; 1 omslag
    - Verslagen over de voortgang van de BIMB activiteiten, nov 2005; 9; 1 omslag
    - Stukken betreffende het BIMB, 2006; 10; 1 omslag
      Openbaarheid beperkt tot 1 januari 2027
      Bevat: rapport “Stageplaatsen nu: rapportage eerste tranche 2005”[ in opdracht van het LOM] coproductie van Unique Sources met de Stichting OCaN. Den Haag,2006
  - Besturenoverleg (BO) van de LOM-samenwerkingsverbanden, 1.3.
    - Notulen, agenda’s en bijlagen van vergaderingen van het Besturenoverleg, 2003-2014; 11-22; 11 omslagen en 1 pak
      - 2003 apr-2003 dec, 11
        Openbaarheid beperkt tot 1 januari 2024
      - 2004, 12
      - 2005, 13
      - 2006 feb-mei, 14; 1 pak
      - 2006 jun-nov, 15
      - 2007, 16
      - 2008, 17
        Openbaarheid beperkt tot 1 januari 2029
      - 2009, 18
      - 2010, 19
        Openbaarheid beperkt tot 1 januari 2031
      - 2011, 20
        Openbaarheid beperkt tot 1 januari 2032
      - 2012, 21
        Openbaarheid beperkt tot 1 januari 2033
      - 2013-2014, 22
  - Directeurenoverleg (DO) van de LOM-samenwerkingsverbanden, 1.4.
    - Notulen, agenda’s en bijlagen van vergaderingen van het Directeurenoverleg, 2003-2013; 23-33; 9 omslagen en 2 pakken
      - 2003 okt-dec, 23
      - 2004, 24
      - 2005, 25; 1 pak
      - 2006, 26
      - 2007, 27
      - 2008, 28
      - 2009, 29
      - 2010, 30
      - 2011, 31; 1 pak
      - 2012, 32
      - 2013-2014 jun, 33
  - Commissies van de LOM samenwerkingsverbanden, 1.5.
    - Commissie Ouderen, 1.5.1.
      - Notulen, agenda’s en bijlagen van vergaderingen van de commissie Ouderen, 2001-2004 jun; 34; 1 omslag
    - Commissie OC&W, 1.5.2.
      - Notulen, agenda’s en bijlagen van vergaderingen van de commissie OC&W, 2003 nov-2004 mei; 35; 1 omslag
    - Commissie Werk en Inkomen, 1.5.3.
      - Notulen, agenda’s en bijlagen van vergaderingen van de commissie W&I, 2004, 2011-2014; 36; 1 omslag
  - Correspondentie, 1.6.
    - Ingekomen stukken en kopieën van uitgegane stukken van de LOM samenwerkingsverbanden, 2003-2009, 2011-2012; 37-41; 4 omslagen
      - 2003 nov-2004, 37
      - 2005-2006, 38
      - 2007-2008, 39
      - 2009, 40
      - 2011-2012, 41
        Bevat alleen kopieën van uitgegane stukken met index
    - Kopieën van e-mails tussen Rob Soekhlal procesbegeleider BSEM en de LOM samenwerkingsverbanden, 2009; 42; 1 omslag
  - Organisatie LOM, 1.7.
    - Stukken betreffende het convenant LOM-samenwerkingsverbanden en de borging van het LOM, 1999, 2008; 43; 1 omslag
    - Rapportages representativiteitstoetsen LOM, 2005, 2011; 44; 1 omslag
      N.B: bevat een offerte voor een onafhankelijk onderzoek naar het functioneren van het LOM uit 2001
    - Stukken betreffende de visie van het LOM op het integratiebeleid en de intrekking van de Wet overleg Minderhedenbeleid (WOM), 2003-2013; 45; 1 omslag
      Openbaarheid beperkt tot 1 januari 2034
    - Stukken betreffende een sociaal plan, 2011-2012; 46; 1 omslag
  - Communicatie, 1.8.
    - Folder van de LOM samenwerkingsverbanden, ca. 2010; 47; 1 stuk
    - Persberichten, (2000,2004), 2010-2013; 48; 1 omslag
    - Stukken betreffende de opzet van een nieuwe Website, 2009-2011; 49; 1 omslag
    - Nieuwsbrieven LOM, 2012-2014; 50; 1 omslag
  - Bijeenkomsten en evenementen, 1.9.
    - Stukken betreffende de netwerkbijeenkomst “Het Europa van de toekomst: over dilemma’s en idealen” op 28 januari 2009 in Sociëteit De Witte te Den Haag, 51; 1 omslag
    - Stukken betreffende de themadag werk en inkomen op 29 mei 2009 te Breukelen, 52; 1 omslag
    - Stukken betreffende de organisatie van het grote minderheden debat op 17 februari in het Culturalis Theater te Den Haag, 2011; 53; 1 omslag
    - Foto’s van het grote minderhedendebat op 17 februari 2011, gemaakt door Patricia van der Sande, 53ED
    - Stukken betreffende de jubileumbijeenkomst “Nederland is ook van ons” op 3 maart 2011 in theater Concordia te Den Haag ter ere van 25 jaar LOM-samenwerkingsverbanden, 54; 1 omslag
    - Foto’s van de jubileumbijeenkomst ter gelegenheid van het 25 jarig bestaan van de LOM-samenwerkingsverbanden op 3 maart 2011, 54ED
    - LOM jubileumboekje “de kracht van dialoog: 25 jaar landelijk overleg minderheden”, 2011; 85ED
    - Video en foto’s “LOM samenwerkingsverbanden 25 jaar 1986-2011”, uitgave van GRIP integratie en participatie, 86ED
    - Stukken betreffende de opzet van een netwerkbijeenkomst jongeren LOM-samenwerkingsverbanden “Hoe zien wij onze toekomst in Nederland”, 2011-2012; 55; 1 omslag
      bevat scripts voor film
    - Film “F-Youture”over de toekomst van allochtone jongeren in Nederland, gemaakt door Zomaar Producties met medewerking van alle inspraakorganen van het LOM, 2012; 87ED
    - Foto’s van een netwerkbijeenkomst voor jongeren “De toekomst ingekleurd” op 14 maart 2012 in het Culturalis Theater te Den Haag gemaakt door Elvia de Haseth van GRIP(Gids Richting Integratie en Participatie, 88ED
    - Stukken betreffende de organisatie van bijeenkomsten ter viering van de internationale vrouwendag door de werkgroep Vrouwenpodium bestaande uit LOM, FNV en NVR, 2011-2014; 56; 1 omslag
    - Stukken betreffende de bijeenkomst met het Griekse Forum van Migranten op 5 juni 2012 te Utrecht, 57; 1 omslag
    - Stukken betreffende de expertmeeting “Discriminatie melden?” te Utrecht op 12 oktober 2012, georganiseerd door LOM, College voor de rechten van de mens en LBA, 58; 1 omslag
    - Stukken betreffende bijeenkomsten “Toegang tot de arbeidsmarkt”, jongeren in gesprek met ambassadeur Aanpak Jeugdwerkloosheid, Mirjam Sterk, 2013-2014; 59; 1 omslag
  - Documentatie, 1.10.
    - Samenwerken om samen te leven: een advies aan de regering door Inspraakorganen in het kader van de Landelijke Advies- en Overlegstructuur Minderhedenbeleid (LAO). Utrecht [etc.]: LAO, 1990; 60; 1 stuk
    - Frijters, Marijke A.E, Theo E. Korthals Altes, Ron F.J. Steens. Rapport GITP-Eindrapport invulling rechtspersoon samenwerkingsverbanden WOM. Nijmegen: GITP interim management, 1998; 61; 1 stuk
- BSEM, 2.
  - Notulen, agenda’s en bijlagen van vergaderingen van het BSEM-bestuur, 2004-2014 jan; 62-66; 5 omslagen
    - 2004-2005, 62
    - 2006 sep-2007 jun-sep, 63
    - 2008-2009, 64
    - 2010-2011, 65
    - 2012-2014 jan, 66
  - Correspondentie, 2.1.
    - Ingekomen stukken en kopieën van uitgegane stukken, 1999-2002, 2004-2013; 67-78; 12 omslagen
      - 1999 jul-2000 okt, 67
        Openbaarheid beperkt tot 1 januari 2021
      - 2000 nov-dec, 68
      - 2001, 69
        Openbaarheid beperkt tot 1 januari 2022
      - 2002 mrt-jun, 70
        Openbaarheid beperkt tot 1 januari 2023
      - 2002 jul-dec, 71
      - 2004, 72
      - 2005, 73
      - 2006, 74
      - 2007, 75
      - 2008, 76
      - 2009, 77
      - 2010-2013 sep 19, 78
        2013 bevat 1 uitgaande brief met bijlage
  - Organisatie BSEM, 2.2.
    - Statuten, 2.2.1.
      - Afschrift van de akte betreffende de statuten wijziging, 2004; 79; 1 stuk
    - Financiën, 2.2.2.
      - Jaarrekening BSEM 2001 en accountantsrapport PriceWaterhouseCoopers, 2002; 80; 1 omslag
        zie voor andere jaarrekeningen bij de vergaderstukken BSEM, inventarisnrs. 62-66
    - Werkplannen, 2.2.3.
      - Werkplannen BSEM, 1999-2000, 2004, 2008, 2012, 2013, 2013/14; 81; 1 omslag
        bevat meerdere concepten
      - Werkplannen van LIZE, Inspraakorgaan Turken ( IOT)en Samenwerkingsverband Marokkanen en Tunesiërs (SMT), 2000; 82; 1 omslag
    - Secretariaat, 2.2.4.
      - Rapportages over de uitgevoerde werkzaamheden door de ambtelijk secretaris LOM-SWV, A.I. Yalin aan het bestuur van de BSEM, 1999; 83; 1 omslag
    - Huisvesting, 2.2.5.
      - “Nederland, een koloriet”, dia-presentatie gemaakt in opdracht van BSEM ter gelegenheid van de opening van het gebouw, Maliebaan 13 te Utrecht op 22 december 1999, 84ED